【裁判字號】    92,易,846
【裁判日期】    920613
【裁判案由】    違反勞動基準法
【裁判全文】
臺灣桃園地方法院刑事判決                          九十二年度易字第八四六號
    公  訴  人  臺灣桃園地方法院檢察署檢察官
    被      告  甲○○
右列被告因違反勞動基準法案件，經檢察官聲請簡易判決處刑（九十一年度偵字第一
八九四０號），本院普通庭以通常程序審理，茲判決如左：
    主  文
本件免訴。
    理  由
一、本件公訴意旨略以：被告甲○○為設於桃園縣中壢市○○路○段八十七號「兔子
    窩檳榔店」之負責人，明知未經主管機關核准，不得使僱用之女工於午後十時至
    翌晨六時之時間內工作。竟仍自民國九十一年六月底起，僱用李欣儒、洪崴倫及
    劉佩如三位女工，使其二人依三班制輪班工作，其中包括在中班（十六時至二十
    四時）及晚班（零時至早上八時）之時間。嗣於同年九月四日凌晨三時四十分許
    ，在上開處所為警查獲等情，因認被告甲○○違反勞動基準法第四十九條第一項
    之規定，應依同法第七十七條論處云云。
二、按犯罪後之法律已廢止其刑罰者，應諭知免訴之判決，刑事訴訟法第三百零二條
    第四款定有明文。
三、被告甲○○矢口否認涉有上開犯行，辯稱：伊並不是「兔子窩檳榔店」之負責人
    ，當初頂「兔子窩檳榔店」是綽號胖子之張世昌和原負責人余境清不對盤，不方
    便出面，才叫伊去幫他頂的。送貨單上有伊的名字是因為有時候胖子不在，伊才
    替他叫貨，李欣儒、劉佩如、洪崴倫、蔡宜珊都不認識，可能是因為胖子常不在
    ，而伊常在那裏進出，她們以為伊是老闆云云。
四、惟查，勞動基準法於九十一年十二月二十五日修正公布，並於同年月二十七日生
    效，修正前之該法第七十七條規定：「違反．．．第四十九條或第六十四條第一
    項規定者，處六月以下有期徒刑、拘役或科或併科二萬元以下罰金。」，惟修正
    後，違反第四十九條第一項之罰則已移至第七十九條第一項並規定：「有下列行
    為之一者，處二千元以上二萬元以下罰鍰：一、違反．．．第四十九條第一項．
    ．．。」，綜合該條修正前後之全部意旨而為觀察，顯然立法者對違反第四十九
    條第一項之行為已予以除罪化，廢止其刑罰，改以行政罰論處。本件被告既屬違
    反勞動基準法第四十九條第一項案件，以前開第七十九條第一項加以處罰，揆諸
    前揭法律規定，爰不經言詞辯論，逕行諭知免訴之判決。
五、至於被告上開行為，則應移由權責單位改依修正後勞動基準法第七十九條第一項
    之規定裁處罰鍰，附此敘明。
六、本件公訴人雖聲請簡易判決處刑，惟本院桃園簡易庭認有刑事訴訟法第四百五十
    一條之一第四項但書第三款所定之情形，而移送本院普通庭以通常程序審理，併
    此敘明。
據上論斷，應依刑事訴訟法第四百五十二條、第三百零二條第四款、第三百零七條，
判決如主文。
中      華      民      國    九十二    年      六      月     十三     日
                              臺灣桃園地方法院刑事第二庭
                                  法  官  林  恆  吉
右正本證明與原本無異。
如不服本判決，應於判決送達後十日內向本院提出上訴狀( 應附繕本 )，上訴於臺灣
高等法院。
                                  書記官  邱  仲  騏
中      華      民      國    九十二    年      六      月     十三     日


司法院資訊處製作；財團法人民間司法改革基金會備份。
